【裁判字號】    98,審訴,5529
【裁判日期】    981104
【裁判案由】    清償借款
【裁判全文】
臺灣臺北地方法院民事判決            98年度審訴字第5529號
原      告  永豐商業銀行股份有限公司
法定代理人  己○○
訴訟代理人  甲○○
被      告  丙○○
            丁○○
            乙○○
            戊○○
上列當事人間請求清償借款事件，本院於民國98年11月 3日言詞
辯論終結，判決如下：
    主  文
被告丙○○應給付原告新台幣參佰貳拾柒萬捌仟零伍拾元，及自
民國九十八年五月十四日起至清償日止，按原告定儲利率指數加
碼年息百分之一點一四計算之利息，並自民國九十八年六月十五
日起至清償日止，逾期在六個月以內者，按上開利率百分之十，
超過六個月者，超過部分按上開利率百分之二十計付違約金。
被告丙○○、乙○○、丁○○應連帶給付原告新台幣壹佰零柒萬
參仟柒佰捌拾元，及自民國九十七年七月五日起至清償日止，按
年息百分之七點五計算之利息，並自民國九十七年八月六日起至
清償日止，逾期在六個月以內者，按上開利率百分之十，超過六
個月者，超過部分按上開利率百分之二十計付違約金。
被告丙○○、戊○○應連帶給付原告新台幣柒拾陸萬貳仟捌佰陸
拾參元，及自民國九十八年五月十四日起至清償日止，按原告定
儲利率指數加碼年息百分之四點一八計算之利息，並自民國九十
八年六月十五日起至清償日止，逾期在六個月以內者，按上開利
率百分之十，超過六個月者，超過部分按上開利率百分之二十計
付違約金。
訴訟費用新台幣伍萬壹仟陸佰捌拾捌元由被告丙○○負擔百分之
六十四，由被告丙○○、乙○○及丁○○連帶負擔百分之二十，
餘由被告丙○○及戊○○連帶負擔。
本判決第一項部分，於原告以新台幣壹佰零玖萬元為被告丙○○
供擔保後，得假執行。
本判決第二項部分，於原告以新台幣參拾伍萬元為被告丙○○、
乙○○及丁○○供擔保後，得假執行。
本判決第三項部分，於原告以新台幣貳拾伍萬元為被告丙○○及
戊○○供擔保後，得假執行。
    事實及理由
甲、程序方面：
一、按當事人得以合意定第一審管轄法院。但以關於由一定法律
    關係而生之訴訟為限。前項合意，應以文書證之，民事訴訟
    法第24條定有明文。本件依兩造所簽之約定書第13條之約定
    ，兩造合意以原告總行所在地之地方法院為第一審管轄法院
    ，而原告總行位於「臺北市○○○路 ○段36號」，屬本院管
    轄範圍，故原告向本院提起本件清償借款之訴，核與首揭規
    定，尚無不合，本院就本件清償借款之訴自有管轄權，合先
    敘明。
二、本件被告丙○○、丁○○、戊○○均未於言詞辯論期日到場
    ，核無民事訴訟法第386條各款所列情形，應依原告之聲請
    ，由其一造辯論而為判決。
乙、實體方面：
一、原告起訴主張：
    (一)被告丙○○於民國94年12月 9日向台北國際商業銀行股份
      有限公司（下稱台北國際商銀）借款新台幣（下同）3,60
       0,000元，嗣台北國際商銀與建華商業銀行股份有限公司
      （下稱建華商業銀行）合併，合併後台北國際商銀為消滅
      公司，建華商業銀行為存續公司，並更名為永豐商業銀行
      股份有限公司即原告，借款期間自94年12月14日起至109
      年12月14日止，約定利息自貸放日起，前24期按原告公告
      定儲利率指數加碼年息0.78 %，第25期起按原告公告定儲
      利率指數加碼年息1.14%機動調整，共分180期，前24期只
      付利息不還本金，第25期起按月平均攤還本息。並約定如
      有逾期攤還本金，借款人即喪失期限之利益，應立即全部
      償還，逾期清償在 6個月以內者，按上開利率10%，超過6
      個月者，超過部分按上開利率20 %計付違約金。詎被告丙○○就上開借款自98年 5月14日起即未依約清償本息，依
      上開約定，本件借款即視為全部到期，尚積欠原告本金3,
      278,050元，及如主文第1項所示之利息及違約金未清償。
    (二)被告丙○○於94年2月3日邀同被告乙○○及丁○○為連帶
      保證人向原告借款 3,000,000元，借款期間自94年2月5日
      起至99年2月5日止，約定利息按年息5%固定計算，自借款
      日起，按月平均本息。如有逾期攤還本金，借款人即喪失
      期限之利益，應立即全部償還，逾期清償在 6個月以內者
      ，按上開利率10%，超過6個月者，超過部分按上開利率20
      %計付違約金。詎被告丙○○就上開借款，僅繳款至97年7
      月 5日，嗣後即未依約清償本息，依上開約定，本件借款
      即視為全部到期，尚欠原告本金1,073,780元及如主文第2
      項所示之利息及違約金未清償，而被告乙○○及丁○○為
      連帶保證人，應負連帶保證責任。
    (三)被告丙○○於94年12月9日向原告借款900,000元，借款期
      間自94年12月14日起至 109年12月14日止，約定利息自貸
      放日起按原告公告定儲利率指數加碼年息4.18 %機動調整
      ，按月平均攤還本息。並約定如有逾期攤還本金，借款人
      即喪失期限之利益，應立即全部償還，逾期清償在 6個月
      以內者，按上開利率10%，超過6個月者，超過部分按上開
      利率20 %計付違約金。又被告丙○○於94年12月13日邀同
      被告戊○○為連帶保證人，約定以 900,000元為限，約定
      就被告丙○○現在及將來對於原告所負一切債務負連帶清
      償責任。詎被告丙○○就上開借款自98年 5月14日起即未
      依約清償本息，依上開約定，本件借款即視為全部到期，
      尚積欠原告本金762,863元，及如主文第3項所示之利息及
      違約金未清償。而被告戊○○為連帶保證人，應負連帶保
      證責任。為此爰依消費借貸及連帶保證契約提起本件訴訟
      等語，並聲明：如主文第 1、2、3項所示，並願供擔保請
      准宣告假執行。
二、本件被告丙○○、丁○○、戊○○均未曾到庭或以書狀提出
    任何陳述，而被告乙○○則到庭抗辯以：雖然有在借款資料
    之連帶保證人欄簽名，但所蓋用印章並非其所有，其上書寫
    地址之人亦非其本人，其因與被告丙○○之朋友關係才在其
    上簽名，並不清楚為何要簽名等語。並聲明：原告之訴及其
    假執行之聲請均駁回。
三、本件原告主張之事實，已據其提出與所述相符之借據、約定
    書、保證書、歷史往來明細查詢、放款往來明細查詢一覽表
    、利率基礎/加減利率/月付金調整查詢、行政院金融監督管
    理委員會函為證，被告丙○○、丁○○、戊○○已於相當時
    期受合法之通知，而於言詞辯論期日不到場，亦未提出準備
    書狀爭執，依民事訴訟法第280條第3項之規定，應視同自認
    ，原告請求其等單獨或連帶給付如主文第1、3項所示金額、
    利息暨違約金，應有理由。至於如主文第2項所示部分，被
    告乙○○亦不爭執有在前開借款契約之連帶保證人欄親自簽
    名，及該借款契約尚有前開數額未清償等情，其雖以前詞置
    辯，然其既自承確有在連帶保證人欄簽名，以其並非不識字
    且係有辨別能力之成年人，其復稱係基於與被告丙○○之朋
    友關係在同意在其上簽名，對於簽名之真意即在為前開借款
    之連帶保證人一節，自難諉為不知，是其辯稱對簽名之效力
    為何不清楚，自難採信，則原告依借款契約與連帶保證契約
    之關係，訴請其與其餘被告丙○○、丁○○、戊○○就主文
    第2項所示金額、利息暨違約金負連帶清償責任，自為有據
    。
四、從而，原告依消費借貸及連帶保證契約之法律關係，請求被
    告丙○○給付如主文第1項所示之金額及利息、違約金；請
    求被告丙○○、乙○○、丁○○連帶給付如主文第2項所示
    之金額及利息、違約金；請求被告丙○○、戊○○連帶給付
    如主文第3項所示之金額及利息、違約金，為有理由，應予
    准許。
五、假執行之宣告：
    原告陳明願供擔保以代釋明，請求宣告假執行，核與民事訴
    訟法第390條第2項之規定並無不合，茲酌定擔保金額，予以
    准許。
六、訴訟費用負擔之依據：民事訴訟法第85條第1項、第2項。
中    華    民    國    98    年    11    月    4    日
                  民事第六庭    法  官  林麗真
以上正本係照原本作成
如對本判決上訴，須於判決送達後20日內向本院提出上訴狀
中    華    民    國    98    年    11    月    4    日
                                書記官  黃士元


司法院資訊處製作；財團法人民間司法改革基金會備份。
